# 存货价格波动较大，计提存货跌价准备如何确定预计售价

提问人：wangba2500 时间：2018-06-28 16:05:30
公司存货每天都有市场报价，且每天波动较大无法可靠预计，公司只能被动接受市场价格 请教在期末计提存货跌价准备时，如何确定预计销售价格，能否以 12 月 31 日的报价为准？

回答人：chenyiwei
如果是具有国际国内活跃市场的大宗商品，则鉴于此类商品具有一定的“类金融”属性，可以按期末资产负债表日的市场报价确定其可收回金额。如果不具有活跃市场，则建议根据历史经验合理估计期末库存消耗完毕所需时间，并合理估计该段期间内商品的价格走势，据此合理确定可收回金额。

提问人：lxch119 时间：2018-06-29 06:31:15
陈版， 如果未来的趋势是持续下跌的，审计报告日，还需要按照报表日后最低的价格来确定可变现金额？ 如果这样，那么资产负债表日后事项里面的资产价格大幅度下降，是不是就应该作为调整事项？ 我们在接受财政部检查的时候，他们提出了这一问题，他们认为： 即使资产负债表日存货没有跌价，或者跌价10%，如果期后持续下跌，下跌50%，那么就要按照下跌50%计提跌价准备。 如果资产负债表存货没有跌价或者跌价10%，期后价格涨回来了，还得计提跌价准备。 这样合理吗？这就是说的谨慎性？

回答人：chenyiwei
存货跌价准备的计提是要考虑期后事项影响的（讲解2010P23-24），但要注意区分调整事项和非调整事项。我理解区分的标准应当是：站在资产负债表日时点上，基于当时可获得的信息，能否合理预见。